【裁判字號】    89,訴,632
【裁判日期】    890613
【裁判案由】    毒品危害防制條例
【裁判全文】
台灣台中地方法院刑事判決                          八十九年度訴字第六三二號
    公  訴  人  台灣台中地方法院檢察署檢察官
    被      告  乙○○
右列被告因違反毒品危害防制條例案件，經檢察官提起公訴（八十九年度毒偵字第六
九一號、第九一○號），及移送併辦（甲○○○地方法院檢察署八十九年度偵字第一
三○七號、毒偵字第一六三三號）本院判決如左：
    主  文
乙○○連續施用第一級毒品，累犯，處有期徒刑壹年參月；又連續施用第二級毒品，
累犯，處有期徒刑拾月。應執行有期徒刑貳年。
    事  實
一、乙○○曾有吸食麻藥及賭博等多次前科，最近一次於民國八十五年七月間，因吸
    食麻藥案件經本院判處有期徒刑七月確定，並於八十六年三月十五日執行完畢出
    監。旋又因施用第二級毒品安非他命案件，經台灣高等法院台中分院裁定送勒戒
    所觀察勒戒後，認無繼續施用毒品之傾向，由該院於八十七年九月二十三日以八
    十七年度上易字第一三三三號案件判決免刑確定。嗣再因施用第一級毒品海洛因
    及第二級毒品安非他命案件，經本院八十八年度毒聲字第二一○五號裁定送勒戒
    所觀察勒戒後，認有繼續施用毒品之傾向，並經本院於八十八年八月九日以八十
    八年度訴字第一三四八號案件判處有期徒刑十月，於同年十月二十一日確定在案
    ，並於八十八年十一月十九日經本院裁定停止強制戒治付保護管束。詎猶不知悔
    改，明知其尚在保護管束期間，竟仍基於施用第一級毒品海洛因之概括犯意，先
    後於八十八年十二月十六日或前三日內某時、同年月二十九日、及八十九年二月
    二日或前三日內某時，在台中縣太平市內等不詳地點，以不明方式，連續施用第
    一級毒品海洛因三次。又基於施用第二級毒品安非他命之概括犯意，先後於八十
    八年十二月二十九日及八十九年二月二日或前三日內某時，在台中縣太平市內等
    不詳地點，以不明方式，連續施用第二級毒品安非他命二次。迨因其於八十八年
    十二月十六日，在臺灣臺中地方法院檢察署接受採尿檢驗；於八十八年十二月二
    十九日十四時二十分許，在台中縣太平市○○路○段一九巷一三號四樓；及於八
    十九年二月二日十四時二十分許，在彰化縣和美鎮○○路二六一號分別為警查獲
    採尿，始發現上情。
二、案經台灣台中地方法院檢察署檢察官自動檢舉；台中縣警察局大甲分局報告台灣
    台中地方法院檢察署檢察官偵查起訴及彰化縣警察局報告台灣彰化地方法院檢察
    署檢察官移送併辦。
    理  由
一、訊據被告乙○○固坦承於右開時地為警查獲及於八十八年十二月二十九日施用第
    一級毒品海洛因、第二級毒品安非他命各一次等事實，惟矢否否認有右開其他施
    用毒品海洛因及安非他命犯行，辯稱：伊除右開在八十九年十二月二十九日施用
    第一、二級毒品之犯行外，並無其他施用毒品犯行云云。惟查，被告於八十八年
    十二月十六日在臺灣臺中地方法院檢察署所採尿液，經送檢驗結果，呈嗎啡陽性
    反應，且其於上開時地二次為警查獲後所採集尿液，經送檢驗結果，均同時呈嗎
    啡及安非他命陽性反應等情，有財團法人生物技術開發中心濫用藥物尿液檢測報
    告及台中縣衛生局檢驗尿水報告書、彰化縣衛生局煙毒尿液檢驗成績書各一紙在
    卷可稽。且一般吸食或施打煙毒品（或麻醉藥品），八小時內約有百分之八十量
    於尿中排出，二十四小時後剩餘量之百分之九十再排出，七十二小時後仍有微量
    排出，而因人體代謝差異（即成癮者），其代謝時間慢，故於一百二十小時內，
    利用較具公信力之儀器（如氣相層析質譜儀）仍「可能」被檢測出，業經憲兵司
    令部八十年五月七日（八０）鑑檢字第一七四六號函釋在案，則被告確有上開施
    用海洛因及安非他命犯行無疑，堪可認定，被告所辯核與事實不符，尚難採信。
    次查，被告經法院於八十七年九月二十三日以八十七年度上易字第一三三三號案
    件判決免刑確定，嗣又因施用毒品案件，經本院八十八年度毒聲字第二一○五號
    裁定送勒戒所觀察勒戒後，認有繼續施用毒品之傾向，並經本院於八十八年八月
    九日以八十八年度訴字第一三四八號案件判處有期徒刑十月，於同年十月二十一
    日確定在案，並於八十八年十一月十九日經本院裁定停止強制戒治付保護管束等
    節，有台灣台中地方法院檢察署刑案資料查註紀錄表、台灣高等法院被告全國前
    案紀錄表及本院八十八年度訴字第一三四八號確定判決各一份在卷可按。綜上所
    述，事證明確，被告犯行堪以認定。
二、核被告乙○○所為，係犯毒品危害防制條例第十條第一項及第二項之施用第一級
    及第二級毒品罪。其持有毒品海洛因及安非他命之低度行為，均應為施用之高度
    行為所吸收，均不另論罪。又被告先後多次施用安非他命及海洛因之行為，均時
    間緊接，方法相同，觸犯構成要件相同之罪名，顯均係基於概括犯意所為，均為
    連續犯，應各依刑法第五十六條規定以一罪論，並加重其刑。被告所犯上開二罪
    ，犯意各別，行為互殊，應予分論併罰。查被告於八十五年七月間，因吸食麻藥
    案件經本院判處有期徒刑七月確定，並於八十六年三月十五日執行完畢，有臺灣
    臺中地方法院檢察署刑案資料查註紀錄表在卷可憑，其受有期徒刑執行完畢後，
    五年內再犯本件有期徒刑以上之罪，為累犯，應遞加重其刑。爰審酌被告之品行
    、犯罪之動機、目的、手段、所生危害、已因施用毒品分遭判決免刑及有期徒刑
    十月確定，猶不知悔改，及犯罪後之態度等一切情狀，量處如主文所示之刑，並
    定其應執行之刑。被告於上開時地二次為警查獲時，為警所查扣之物品，均非被
    告所持有，爰不在本案宣告沒收，附此敘明。
據上論斷，應依刑事訴訟法第二百九十九條第一項前段，毒品危害防制條例第十條第
一項、第二項、第二十條第三項前段，刑法第十一條前段、第五十六條、第四十七條
、第五十一條第五款，判決如主文。
中    華    民    國    八十九    年      六        月      十三        日
                                        法  官  江  奇  峰
右正本證明與原本無異。
如不服本判決，應於送達後十日內向本院提出上訴狀(須附繕本)，上訴於台灣高等
法院台中分院。
                                        書記官
中    華    民    國    八十九    年      六        月     十三         日
附錄論罪科刑法條
毒品危害防制條例
第十條第一項：施用第一級毒品者，處六月以上五年以下有期徒刑。
第十條第二項：施用第二級毒品者，處三年以下有期徒刑。


司法院資訊處製作；財團法人民間司法改革基金會備份。
